【裁判字號】    99,家聲,527
【裁判日期】    990831
【裁判案由】    處遇安置
【裁判全文】
臺灣臺北地方法院民事裁定             99年度家聲字第527號
    聲  請  人  臺北市政府
    法定代理人  甲○○  
    相  對  人  甲      
    法定代理人  丁○○  
                乙○○  
上列聲請人聲請處遇安置事件，本院裁定如左：
    主      文
相對人甲（基本年籍資料如附表所示）應安置於中途學校。
聲請程序費用新臺幣 1,000 元由聲請人負擔。
    理      由
一、按兒童或少年因從事性交易或有從事之虞，經法院依兒童及
    少年性交易防制條例第16條裁定將其交付主管機關安置於緊
    急收容中心者，主管機關應於2週至1個月內向法院提出觀察
    輔導報告及建議處遇方式，並聲請法院裁定；又法院依審理
    之結果，認該兒童或少年有從事性交易者，除有第 18 條第
    2 項第 1 款至第 7 款所列下述情形之一者外，應裁定將其
    安置於中途學校，施予  2 年之特殊教育：一罹患愛滋病者
    。二懷孕者。三外國籍者。四來自大陸地區者。五智障者。
    六有事實足證較適宜由父母監護者。七其他事實足證不適合
    中途學校之特殊教育，且有其他適當之處遇者，兒童及少年
    性交易防制條例第 17 條第 1 項、第 18 條第 2 項分別定
    有明文。
二、聲請意旨略以：相對人甲自國二上學期未起反覆出現離家與
    缺曠課行為，安置前已長達一年脫離正規教育體系而在外遊
    蕩，因離家在外為賺取生活費遂至酒店從事坐檯陪酒工作2
    週；另於98年11月底至3月中旬間於金磚應召站從事應名小
    姐工作，每次實際獲得3仟5佰元至5仟元不等之報酬，應召
    站曾免費提供k他命供其吸食，並另涉及觸法行為，未來尚
    需執行保護管束之處分，顯見相對人甲缺乏正向工作選擇及
    金錢使用之價值觀，人際往來及出入場所複雜，自我約束及
    判斷能力缺乏。再查，相對人甲父母雖有長期穩定的工作，
    經濟狀況佳，然早年忙於工作，再加上過往多用嚴厲的管教
    方式，致使親子關係衝突不斷，相對人甲認為感受不到家人
    溫暖，因此拒絕溝通亦不願讓家人知悉實際生活與交友狀況
    ，家人只能在事後替其善後，缺乏即時或事先了解相對人甲
    生活及人際互動狀況，評估相對人甲現段較適合安置在具高
    度結構及高密度之安置環境，透過規律的生活及常規之建立
    以達學習及行為之穩定，並適時與外界複雜的友人及環境隔
    離，爰依兒童及少年性交易防制條例第18條第2項規定，聲
    請准將相對人甲安置於中途學校，以提供相對人甲穩定的生
    活環境，以維少年利益等語。
三、經查，聲請人主張之事實，業據其提出本院 99 年度護字第
    43號民事裁定影本、臺北市政府社會局觀察輔導報告書、展
    望家園個案短期觀察紀錄、調查筆錄、補正狀為證。本院審
    酌上情，認相對人甲無法穩定就學，相對人甲之父母親尚缺
    乏輔導相對人之能力，為加強正向引導相對人甲生活環境，
    導正其價值觀，並培養相對人甲一技之長，應認相對人甲安
    置於中途學校為適當，依首開法條規定裁定如主文所示。
中    華    民    國    99    年    8     月    31    日
                     家事法庭法  官   彭南元
以上正本係照原本作成。
如對本裁定抗告，須於裁定送達後10日之不變期間內，向本院提
出抗告狀，並繳納抗告費新臺幣1,000元。
中    華    民    國    99    年    8     月    31    日
                             書記官   尹遜言
                             
 
附表
相對人甲即戊○○（女、民國○○年○ 月○○日生、身分證字號：
Ｚ000000000）

司法院資訊處製作；財團法人民間司法改革基金會備份。
